臺灣嘉義地方法院民事裁定
111年度輔宣字第60號
聲  請  人  曾丁財    住嘉義縣○○鎮○○里○○000號之00                      身分證統一編號：Z000000000號
相  對  人  曾博翔  

關  係  人  曾誌誼  
上列聲請人聲請另行選定受輔助宣告之人曾博翔之輔助人事件，
本院裁定如下   
    主  文
一、選定聲請人曾丁財（男、民國00年0月0日生、身分證統一編
    號：Z000000000號）為受輔助宣告之人曾博翔（男、民國00
    年00月00日生、身分證統一編號：Z000000000號）之輔助人
    。
二、程序費用由受輔助宣告之人曾博翔負擔。   
    理  由
一、受輔助宣告之人，應置輔助人。有事實足認輔助人不符受輔
    助人之最佳利益，或有顯不適任之情事者，法院得依受輔助
    人、四親等內之親屬、檢察官、主管機關或其他利害關係人
    之聲請，改定適當之輔助人。法院選定輔助人時，應依受輔
    助宣告之人之最佳利益，優先考量受輔助宣告之人之意見，
    審酌一切情狀，並注意下列事項：一、受輔助宣告之人之身
    心狀態與生活及財產狀況。二、受輔助宣告之人與其配偶、
    子女或其他共同生活之人間之情感狀況。三、輔助人之職業
    、經歷、意見及其與受輔助宣告之人之利害關係。四、法人
    為輔助人時，其事業之種類與內容，法人及其代表人與受輔
    助宣告之人之利害關係，民法第1113條之1第1項、第1113條
    之1第2項準用同法第1106條之1第1項、第1111條之1分別定
    有明文。
二、聲請意旨略以：曾博翔前經裁定宣告為受輔助宣告之人，並
    選定其兄曾誌誼為輔助人，但曾誌誼現已無與曾博翔同住，
    且其需扶養2名幼子，分身乏術，因聲請人為曾博翔之父，
    對其身心、日常生活狀況熟悉，經家屬協商後，同意由聲請
    人擔任輔助人，為曾博翔最佳利益，爰依法聲請選定由聲請
    人擔任曾博翔之輔助人等語，並聲明：如主文第1項所示。
三、聲請人主張曾博翔前經宣告為受輔助宣告之人，並選定其兄
    曾誌誼為輔助人，曾誌誼現已無與曾博翔同住，且其分身乏
    術等情，業據提出同意書、親屬系統表、戶籍謄本等件為證
    ，並經本院依職權調取105年度輔宣字第22號民事卷宗核閱
    無誤，足認屬實。
四、本院審酌聲請人為曾博翔之父，明瞭曾博翔生活、身心狀況
    ，故由聲請人擔任受輔助宣告人曾博翔之輔助人，較能符合
    曾博翔之最佳利益，因此，依首揭規定，選定聲請人為受輔
    助宣告人曾博翔之輔助人。
五、依家事事件法第177條第2項、第164條第2項，裁定如主文。
中　　華　　民　　國　　111 　年　　11　　月　　9 　　日
                  家事法庭    法　官  洪嘉蘭           
以上正本係照原本作成。
如對本裁定抗告，須於裁定送達後10日之不變期間內，向本院提
出抗告狀，並繳納抗告費新臺幣1,000元。
中　　華　　民　　國　　111 　年　　11　　月　　9 　　日
                              書記官　林玫熹